臺灣新北地方法院板橋簡易庭小額民事判決
111年度板小字第562號
原      告  磊豐國際資產管理股份有限公司

法定代理人  張司政  


被      告  黃上


上列當事人間請求給付信用卡帳款事件，於中華民國111年3月22
日辯論終結，本院判決如下：
    主  文
被告應給付原告新臺幣陸萬陸仟柒佰參拾壹元，及自民國九十四
年十二月六日起至民國一百零四年八月三十一日止，按年息百分
之十九點九二九計算之利息，及自民國一百零四年九月一日起至
清償日止，按年息百分之十五計算利息。
訴訟費用新臺幣壹仟元由被告負擔。
本判決得假執行。
    事實及理由要領
一、原告主張：被告前向訴外人法商佳信銀行股份有限公司台北
    分公司（下稱佳信銀行台北分公司）申請信用卡，迄今尚積
    欠如主文第1項所示之金額，業經佳信銀行台北分公司將債
    權讓與原告，為此，爰依消費借貸契約及債權讓與之法律關
    係，求為判決如主文第1項所示等情，業據提出與其所述相
    符之得益卡申請書、一般約定條款、債權讓與證明書、報紙
    公告、金額明細表等件影本為證，且為被告所不爭執，自堪
    信原告之主張為真正。至被告另辯以伊無力清償云云。惟按
    有無資力償還，乃係執行問題，不得據為不負履行義務之抗
    辯（最高法院19年上字第1733號判28例意旨參照）。末按債
    務人無財產可供強制執行，或雖有財產經強制執行後所得之
    數額仍不足清償債務時，執行法院應命債權人於一個月內查
    報債務人財產。債權人到期不為報告或查報無財產者，應發
    給憑證，交債權人收執，載明俟發見有財產時，再予強制執
    行（強制執行法第27條第1項參照），是強制執行無效果時
    ，即發給債權憑證結案，俟債務人有財產時，再予執行，附
    此敘明。
二、從而，原告依消費借貸及債權讓與之法律關係訴請被告給付
    如主文所示之金額、利息，即無不合，應予准許。
三、本件係民事訴訟法第436條之8 所定之小額訴訟事件，而為
    被告敗訴之判決，應依同法第436條之20之規定，依職權宣
    告假執行。 
中　　華　　民　　國　　111 　年　　4 　　月　　12　　日
                  臺灣新北地方法院板橋簡易庭
                      法      官  李崇豪
上列為正本係照原本作成。
如不服本判決，應於收受送達後20日內以違背法令為理由向本院
提出上訴狀（上訴理由依法應表明一、原判決所違背之法令及其
具體內容。二、依訴訟資料可認為原判決有違背法令之具體事實
。）如於本判決宣示後送達前提起上訴者，應於判決送達後20日
內補提上訴理由書（須附繕本），如未於上訴後20日內補提合法
上訴理由書，法院得逕以裁定駁回上訴。
中　　華　　民　　國　　111 　年　　4 　　月　　12　　日
                      書  記  官  葉子榕